臺灣桃園地方法院刑事判決　　　　　　　 93年度易字第888號
公　訴　人　台灣桃園地方法院檢察署檢察官
被　　　告　甲○○　男　35歲.
　　　　　　　　　　（另案在臺灣桃園監獄執行中）
上列被告因毒品危害防制條例案件，經檢察官提起公訴（93年度
偵字第8419號），被告於本院準程序中就被訴事實為有罪之陳述
，經本院合議庭裁定適用簡式程序審理，茲判決如下：
    主  文
甲○○轉讓第三級毒品，累犯，處有期徒刑月，如易科罰金，
以佰元折算壹日。扣案之第三級毒品氟硝西泮壹包（淨重零點
捌柒公克），沒收。
    事  實
一、甲○○前於民國89年間，因竊盜案件，經本院以89年度易字
    第1372號判處有期徒刑6 月，上訴後經臺灣高等法院以89年
    度上易字3704號駁回上訴確定，並於91年 1月25日執行完畢
    。詎仍不知悔改，其係成年人明知氟硝西泮（即ＦＭ2）係
    毒品危害防制條例所列管之第三級毒品，不得擅自轉讓，竟
    基於轉讓第三級毒品安非他命之犯意，於92年5 月2 日下午
    7 時30分許，在其桃園縣中壢市○○路13號（起訴書誤載為
    207 號）住處，從其供己施用而持有之氟硝西泮，取一小包
    （微量淨重10公克以下），無償轉讓予成年人郭榮郎。嗣於
    92 年5月2 日下午7 時30分許，在桃園縣中壢市○○路207
    號前，郭榮郎未及施用即為警查獲，並扣得第三級毒品氟硝
    西泮一包（淨重0.87公克）。
二、案經臺灣桃園地方法院檢察署檢察官自動檢舉偵查起訴。
    理  由
一、按被告所犯為死刑、無期徒刑、最輕本刑為三年以上有期徒
    刑之罪或高等法院管轄第一審案件者外，於準備程序進行中
    ，被告先就被訴事實為有罪之陳述時，審判長得告知被告簡
    式審判程序之旨，並聽取當事人、代理人、辯護人及輔佐人
    之意見後，裁定進行簡式審判程序，刑事訴訟法第二百七十
    三條之一第一項定有明文。查本件檢察官係以被告王錦和涉
    嫌違反毒品危害防制條例第八條第二項之轉讓第二級毒品罪
    而提起公訴，其所犯非死刑、無期徒刑、最輕本刑為三年以
    上有期徒刑之罪，亦非高等法院管轄第一審案件，且被告於
    本院準備程序中就被訴事實為有罪之陳述，於聽取公訴人及
    被告之意見後，經本院合議庭裁定適用簡式審判程序，合先
    敘明。
二、右揭犯罪事實，業據被告甲○○本院行準備程序、審理時自
    白不諱，核與證人羅榮郎於偵查中所述相符，而扣案之白粉
    1包經鑑驗結果認有第三級毒品氟硝西泮之成分，有法務部
    調局93年4月8日調科壹字第09300131370號檢驗通知書在卷
    可按，並有氟硝西泮1包（淨重0.87公克）扣案可稽，堪認
    被告之自白與事實相符，足以採信。本件事證明確，被告犯
    行洵堪認定，應依法論科。
三、查被告行為後，毒品危害防制條例已於92年7 月9 日修正公
    布全部36條，並自公布後6 個月即93年1 月9 日起施行，關
    於轉讓毒品達一定數量者，修正後該條例第8 條第6 項修訂
    應加重其刑至二分之一，其標準由行政院定之，然本件被告
    甲○○僅轉讓少量第3 級毒品予郭榮郎，未逾行政院公布之
    轉讓持有毒品加重其刑之數量標準（即淨重10公克以上），
    經比較新舊法，本件適用裁判時之法律於被告並無較為不利
    ，依刑法第2 條第1 項前段規定，均應適用裁判時即修正後
    之規定處斷，合先敘明。核被告轉讓氟硝西泮所為，係犯修
    正後毒品危害防制條例第八條第三項之轉讓第三級毒品罪。
    又被告有事實欄所載之論罪科刑及執行情形，此有台灣高等
    法院被告全國刑案紀錄表附卷可稽，其於有期徒刑執行完畢
    五年內再犯有期徒刑以上之罪，為累犯，依刑法第四十七條
    規定，應加重其刑。爰審酌被告犯罪之目的、手段、所生之
    損害暨犯後坦承犯行態度良好等一切情狀，量處如主文所示
    之刑，並諭知易科罰金之標準，以示懲儆。按「刑罰乃國家
    對於犯罪之人，以剝奪其私人法益之手段，所加之公法上制
    裁，其種類依刑法第33條、第34條之規定，有死刑、無期徒
    刑、有期徒刑、拘役、罰金5 種主刑及褫奪公權、沒收2 種
    從刑；至於行政刑罰及行政秩序罰（狹義之行政罰），皆係
    為維持行政上之秩序，達成國家行政之目的，對於違反行政
    上義務者所科之制裁；兩者區別之標準，在於所生法律效果
    之不同，行政刑罰係對於違反行政法規所規定之行政義務者
    ，科以刑法上所定刑名之處罰，若非以刑法上之刑名處罰者
    ，即為行政秩序罰，如拘留、罰鍰、勒令歇業、沒入等；行
    政刑罰既以刑法上之刑名作為制裁之方法，依刑法第11條前
    段之規定，應有刑法總則之適用，本質上屬於刑罰，故行政
    法上有刑罰之規定者，應屬特別刑法之範圍；一般刑罰及行
    政刑罰，屬於法院處斷之權限，由法院依刑事訴訟程序裁判
    之，而行政秩序罰科罰之主體，通常為行政機關，僅少數例
    外，例如依社會秩序維護法規定，影響人民權益較為重大之
    制裁如拘留及勒令歇業等，由地方法院之簡易庭裁罰。而藥
    事法第79條第1 項規定：「查獲之偽藥或禁藥，沒入銷燬之
    」，上開沒入銷燬之規定，係列於藥事法第八章「稽查及取
    締」內，而非列於第九章之「罰則」，其性質應屬行政秩序
    罰，屬行政機關依行政程序科罰之權限，法院自不得越權於
    判決內諭知沒入銷燬」最高法院著有92年度台上字第2718號
    判決可資參照。本件雖扣得被告甲○○轉讓予郭榮郎之第三
    級毒品，依毒品危害防制條例第18條第1 項後段「查獲之第
    三、四級毒品及製造或施用毒品之器具，無正當理由而擅自
    持有者，均沒入銷燬之」規定，本前述最高法院92年度台上
    字第2718號判決之見解，尚不得由本院為沒入銷燬此行政罰
    之諭知。惟該等扣案之第三級毒品既均係被告供轉讓犯罪所
    用之物，仍應依毒品危害防制條例第十九條第一項之規定，
    併予宣告沒收。
據上論斷，應依刑事訴訟法第二百七十三條之一第一項、第二百
九十九條第一項前段，修正後毒品危害防制條例第八條第三項、
第十九條第一項，刑法第十一條前段、第二條第一項前段、第四
十七條、第四十一條第一項前段，罰金罰鍰提高標準條例第二條
，判決如主文。
本案經檢察官蔡孟利到庭執行職務。
中　　華　　民　　國　　94　　年　　1 　　月　　26　　日
                  臺灣桃園地方法院刑事第一庭
                      法　官　朱美璘
以上正本證明與原本無異
如不服本判決書應於送達後10日內向本院提出上訴狀
中　　華　　民　　國　　94　　年　　1 　　月　　28　　日
                      書記官　楊鳳滿
附錄本案論罪科刑法條：
毒品危害防制條例第八條：
轉讓第一級毒品者，處一年以上七年以下有期徒刑，得併科新臺
幣一百萬元以下罰金。
轉讓第二級毒品者，處六月以上五年以下有期徒刑，得併科新臺
幣七十萬元以下罰金。
轉讓第三級毒品者，處三年以下有期徒刑，得併科新臺幣三十萬
元以下罰金。
轉讓第四級毒品者，處一年以下有期徒刑，得併科新臺幣十萬元
以下罰金
